臺灣高雄地方法院刑事裁定　　　　　　　　　　　　　九十年度交聲字第五四號
　　原處分機關　高雄巿交通事件裁決所
　　受 處分 人　甲○○
　　即 異議 人
右列受處分人因違反道路交通管理處罰條例案件，對於高雄市交通事件裁決所九十年
七月十六日所為之處分 (原處分：高市警刑字第Ｂ00000000號），聲明異議
，本院裁定如左：
    主  文
異議駁回。
    理  由
一、聲請意旨略以：異議人甲○○確有於民國九十年二月五日，駕駛車牌號碼ＺＤ－
    九四三九號自小客車，沿高雄市○○區○○路行駛，途經該路與右昌街口，欲右
    轉進入右昌街時，因精神不佳而疏忽，致駛入對方車道而逆向行駛，並因而與被
    害人陳松如發生車禍事故，造成被害人陳松如受有傷害，而於事故發生時，異議
    人有先停留在路邊，但因過度驚慌失措，且該自小客車係向友人父親所借用，並
    見被害人有自行站立之跡象，因而失去事理之判斷能力，而將車駛離現場，正因
    異議人確有停留在路邊，故為路人記下車牌，並報警處理，是本件異議人並無逃
    逸的意思。而異議年僅二十一歲，自小客車駕駛執照亦係在九十年間考領，如因
    一次錯誤的判斷、疏忽，而換來終生不得考領駕駛執照的處罰，對異議人而言實
    太過殘忍，並造成異議人日後工作及生活上莫大之影響，因本件車禍事故異議人
    已付出相當大的代價，希望能給異議人再一次機會，請求撤銷原處分。
二、按汽車駕駛人，駕駛汽車肇事致人受傷或死亡，應即採取救護或其他必要措施，
    並向警察機關報告，不得駛離，違者吊扣其駕照三個月至六個月；逃逸者吊銷駕
    駛執照；汽車駕駛人，曾依第六十二條第一項之規定吊銷駕駛執照者，終身不得
    考領駕駛執照，道路交通管理處罰條例第六十二條第一項及第六十七條第一項分
    別定有明文。
三、經查：本件受處分人即異議人甲○○於九十年二月五日上午五時三十分許，駕駛
    車牌號碼ＺＤ－九四三九號自小客車，沿高雄市○○區○○路由東向西方向行駛
    ，途經該路與右昌街口欲右轉右昌街時，本應注意汽車在雙向二車道行駛時，均
    應在遵行車道內行駛，且在劃有分向限制線之路段，不得駛入來車之車道內，且
    依當時情形又無不能注意之情事，竟疏於注意，於右轉時逆向駛入右昌街之由北
    往南車道，適有陳松如騎乘車號ＬＣＢ－五二三號重型機車沿高雄市○○區○○
    街由北向南方向行駛，因閃避不及而撞上，致陳松如人車倒地，受有右下肢脛骨
    開放性骨折、右側腓骨骨折等傷害。詎甲○○駕車肇事致陳松如受傷後，竟未停
    車處理，而貿然加速逃逸，嗣為警循線查獲等情。此為異議人甲○○所不爭執，
    復經調閱本院九十年度訴字第一○一號公共危險案件卷宗核屬無誤，且業經本院
    判處有期徒刑六月，如易科罰金以三百元折算一日，緩刑二年確定，有判決書乙
    份附卷可稽。綜上，異議人上開所辯，容屬無據，高雄巿交通事件裁決所援引上
    開規定，裁處如原裁決書所示，核無不當。本件異議為無理由，應予駁回。
據上論斷，應依道路交通案件處理辦法第十九條，裁定如主文。
中      華      民      國        九十一    年      一    月      十    日
                                臺灣高雄地方法院刑事交通法庭
                                    法  官  洪榮家
右正本證明與原本無異。
如不服本裁定，應於裁定送達後五日內，向本院提出抗告狀。
                                    書記官   陳寰瑛
中      華      民      國        九十一    年   一    月      十    日
